# 求助陈版：公司内部之间的有息借款如何入账

提问人：denghaifu 时间：2022-03-24 21:41:04
问题 1 ：公司内部之间的有息借款，期限超过一年的，应该在报表中那个项目列报，如甲公司借给乙公司 3 亿元，每年利息3%，借款期限为 5 年，那甲公司在哪个报表科目列报？其他应收款、长期应收款、债权投资还是其他别的科目？
问题 2 ：接上个问题，如果乙公司转给甲公司 1 亿款，未约定利息，无协议，对于甲公司，这 3 亿和这 1 亿是否可以对抵？
谢谢陈版！

回答人：chenyiwei
1 、长期应收款。也可以作为债权投资列报。
2 、是否对抵应参考《企业会计准则第 37 号——金融工具列报》第五章的规定。

提问人：denghaifu 时间：2022-03-28 14:08:17
陈版：长期应收款是指企业融资租赁产生的应收款项和采用递延方式分期收款、实质上具有融资性质的销售商品和提供劳务等经营活动产生的应收款项。
从这里可以看出，长期应收款是经营活动产生的应收款项，这种往来款也可以放到长期应收款中，该如何理解呢？

回答人：chenyiwei
长期应收款并不是只有这两项，而是可以泛指期限超过一年、合同现金流量特征满足SPPI，且一般持有至到期的债权。